最高法院刑事判決　　　　　　　　　　　111年度台上字第811號
上　訴　人　王人禾


上列上訴人因違反毒品危害防制條例案件，不服臺灣高等法院高
雄分院中華民國110 年10月26日第二審判決（110 年度上訴字第
777 號，起訴案號：臺灣高雄地方檢察署109 年度偵字第17788
、19131 號），提起上訴，本院判決如下：
    主  文
上訴駁回。
    理  由
一、按刑事訴訟法第377 條規定，上訴於第三審法院，非以判決
    違背法令為理由，不得為之。是提起第三審上訴，應以原判
    決違背法令為理由，係屬法定要件。如果上訴理由書狀並未
    依據卷內訴訟資料，具體指摘原判決不適用何種法則或如何
    適用不當，或所指摘原判決違法情事，顯與法律規定得為第
    三審上訴理由之違法情形，不相適合時，均應認其上訴為違
    背法律上之程式，予以駁回。
二、本件原審審理結果，認為上訴人王人禾意圖營利，有原判決
    事實欄所載與張瑋鑫（業經第一審判處有期徒刑確定）共同
    販賣第二級毒品甲基安非他命之犯行明確，因而維持第一審
    經比較新舊法後，論處上訴人共同販賣第二級毒品罪刑（量
    處有期徒刑）及諭知沒收等之判決，駁回其在第二審之上訴
    ，已載認其調查證據之結果及憑以認定犯罪事實之心證理由
    ，有卷存資料可資覆按。
三、刑之量定，係實體法上賦予法院得依職權自由裁量之事項，
    苟已以行為人之責任為基礎，並斟酌刑法第57條各款所列情
    狀，在法定刑度內，酌量科刑，無偏執一端，致明顯失出失
    入情形，即不得任意指摘為違法，以為第三審上訴之理由。
    原判決已具體審酌刑法第57條科刑等一切情狀，並載敘如何
    有依修正前毒品危害防制條例第17條第2 項自白規定減輕其
    刑之理由，在罪責原則下適正行使其量刑之裁量權，維持第
    一審科處有期徒刑3 年8 月，核其量定之刑罰，已兼顧相關
    有利與不利之科刑資料，客觀上並未逾越法定刑度，核無濫
    用裁量權限或牴觸比例原則、罪刑不相當之情形存在。又應
    否依刑法第59條酌量減輕其刑，法院本屬有權斟酌決定，故
    未酌減其刑，既不違背法令，自不得執為提起第三審上訴之
    理由，原審審酌上訴人所犯情狀，認無可憫恕之事由，已闡
    述其理由明確，未依該條規定酌減其刑，亦無違法可指。
四、上訴意旨指摘原判決未審酌上訴人之違反義務程度及所生危
    害，遽認無依刑法第59條規定酌減之必要，有判決不適用法
    則，併有違罪刑相當原則及比例原則等說詞，係就原審量刑
    職權之適法行使，徒以自己之說詞，任意指為違法，要與法
    律規定得為第三審上訴理由之違法情形，不相適合。應認其
    上訴為違背法律上之程式，予以駁回。
據上論結，應依刑事訴訟法第395條前段，判決如主文。
中    華    民    國   111    年    2     月    16    日
                  刑事第九庭審判長法  官  段  景  榕  
                                  法  官  鄧  振  球  
                                  法  官  汪  梅  芬  
                                  法  官  宋  松  璟  
                                  法  官  楊  力  進  
本件正本證明與原本無異
                                  書記官
中    華    民    國   111    年    2     月    17    日